---
title: "テキスト分析ワークショップ"
subtitle: "導入と政治学・国際関係論への応用"
author: "Akitaka Matsuo (松尾 晃孝)"
institute: "Institute for Data Science and Analytics, University of Essex"
date: "2019/9/1 (updated: `r Sys.Date()`)"
output: 
  ioslides_presentation:
    widescreen: true
    smaller: true
    
---




```{r setup, include=FALSE}
options(htmltools.dir.version = FALSE)
```



## 自己紹介

- 松尾晃孝 (Akitaka Matsuo)
- Postdoctraol Fellow at Institute for Data Science and Analytics (IADS) and Department of Government, University of Essex
- quanteda develope team member
    - core developer of [spacyr](https://spacyr.quanteda.io/)
- 専門: 政治学方法論、テキスト分析、議会政治、比較政治
- web: 
    - website: https://amatsuo.net
    - github: https://github.com/amatsuo


## 自己紹介

- 名前
- 所属
- テキスト分析への関心
    - 経験
    - 使いたいデータ

## 今日の予定

1. 自己紹介
1. 必要なソフトウェアのインストール
1. データをRに読み込む
2. Rデータをquanteda形式へと変換する
3. quantedaでテキスト分析: 記述統計
4. quantedaでテキスト分析: モデルを使って分析
5. （Optional 1) word embeddingモデルの推定と利用
6. （Optional 2）pdfをテキストデータに変換する



## 必要なソフトウェアのインストール



-	R, RStudio (https://qiita.com/hujuu/items/ddd66ae8e6f3f989f2c0)
- r-packages
    - tidyverse
    - quanteda (https://quanteda.io/articles/pkgdown/quickstart_ja.html)


## 必要なソフトウェアのインストール

1. R: 統計分析ソフトウェア
2. RStudio: 
    - Rを使うための統合開発環境
    - 事実上のスタンダード


## 必要なパッケージ

1. tidyverse
    - https://www.tidyverse.org/
    - "The tidyverse is an opinionated collection of R packages designed for data science."
    - インストールコマンド
        ```{r eval=FALSE}
        install.packages("tidyverse")
        ```
2. quanteda
    - テキスト分析を統合的に行うためのRパッケージ
    - インストールコマンド
        ```{r eval=FALSE}
        install.packages("quanteda")
        ```
        
## テキストデータをRに読み込む

まず必要なパッケージをロードする

```{r message=FALSE}
library(tidyverse)
```

データおよびスライドのダウンロード

- このワークショップで使うファイルは、すべてこのgithubのリポジトリにまとめてある
    https://github.com/amatsuo/Kyoto-Workshop-2019
- RStudioでプロジェクトiconをクリック
    - [New Project]->[Version Control]->URLを入力



## テキストデータをRに読み込む


```{r}
library(tidyverse)
```




## Rデータをquanteda形式へと変換する





